src/fst/morphology/incoming/turku-src/stems/quantifiers.lexc
!LEXICON Quantifiers
!    StemQu ;
!    StemQuUndecl ;


!Quantifiers

!LEXICON StemQu     !The long forms that get inflectional endings    
!s1omak Qu	;

!LEXICON StemQuUndecl   !Undeclinable short forms     
!s1omak QuUndecl	;



 
LEXICON Numerals_and_quantifiers
амиян:амиян   Kv ;  ! "(amiAn) $nu" 
вес:вес   Kv ;  ! "toinen KvO" 
весе:вес%^E   Kv ;  ! "toinen KvO" 
визымше:визымше   Kv ;  ! "(vi˙zYmSe) $nu" 
визымше:визымш%^E   Kv ;  ! "viides KvO" 
визыт:визыт   Kv ;  ! "viisi KvK" 
визытын:визытын   Kv ;  ! "viidestään KvKoll" 
витле:витле   Kv ;  ! "(vi˙tle) $nu" 
витле:витл%^E   Kv ;  ! "viisikymmentä KvK" 
витлымше:витлымше   Kv ;  ! "(vi˙tlYmSe) $nu" 
витлымше:витлымш%^E   Kv ;  ! "viideskymmenes KvO" 
вич:вич   Kv ;  ! "viisi KvK" 
вичшуде:вичшуд%^E   Kv ;  ! "viisisataa KvK" 
вичшудӧ:вичшудӧ   Kv ;  ! "(vi˙CSydO) $nu" 
ик:ик   Kv ;  ! "yksi KvK" 
икте:икте   Kv ;  ! "(i˙kte) $nu/$pr" 
икте:икт%^E   Kv ;  ! "yksi KvK" 
икшудӧ:икшудӧ   Kv ;  ! "(i˙kSydO) $nu" 
икымше:икымше   Kv ;  ! "(i˙kYmSe) $nu" 
икымше:икымш%^E   Kv ;  ! "ensimmäinen KvO" 
индеш:индеш   Kv ;  ! "yhdeksän KvO" 
индеше:индеше   Kv ;  ! "(inde˙Se) $nu" 
индеше:индеш%^E   Kv ;  ! "yhdeksän KvO" 
индешле:индешле   Kv ;  ! "(inde˙Sle) $nu" 
индешлу:индешлу   Kv ;  ! "yhdeksänkymmentä KvO" 
индешлуымше:индешлуымш%^E   Kv ;  ! "yhdeksäskymmenes KvK" 
индешлымше:индешлымше   Kv ;  ! "(inde˙SlYmSe) $nu" 
индешшуде:индешшуд%^E   Kv ;  ! "yhdeksänsataa KvO" 
индешшудӧ:индешшудӧ   Kv ;  ! "(inde˙SSydO) $nu" 
индешшудымше:индешшудымш%^E   Kv ;  ! "yhdeksässadas KvK" 
индешшудымшӧ:индешшудымшӧ   Kv ;  ! "(inde˙SSydYmSO) $nu" 
индешымше:индешымше   Kv ;  ! "(inde˙SYmSe) $nu" 
индешымше:индешымш%^E   Kv ;  ! "yhdeksäs KvK" 
индешын:индешын   Kv ;  ! "yhdeksästään KvKoll" 
камысыр:камысыр   Kv ;  ! "(kamYsYr) $nu" 
кандаш:кандаш   Kv ;  ! "kahdeksan KvK" 
кандаше:кандаше   Kv ;  ! "(kanda˙Se) $nu" 
кандаше:кандаш%^E   Kv ;  ! "kahdeksan KvK" 
кандашле:кандашле   Kv ;  ! "(kanda˙Sle) $nu" 
кандашлу:кандашлу   Kv ;  ! "kahdeksankymmentä KvK" 
кандашлуымше:кандашлуымш%^E   Kv ;  ! "kahdeksaskymmenes KvO" 
кандашлымше:кандашлымше   Kv ;  ! "(kanda˙SlYmSe) $nu" 
кандашшуде:кандашшуд%^E   Kv ;  ! "kahdeksansataa KvK" 
кандашшудӧ:кандашшудӧ   Kv ;  ! "(kandaSSy˙dO) $nu" 
кандашшудымше:кандашшудымш%^E   Kv ;  ! "kahdeksassadas KvO" 
кандашшудымшӧ:кандашшудымшӧ   Kv ;  ! "(kandaSSy˙dYmSO) $nu" 
кандашымше:кандашымше   Kv ;  ! "(kanda˙SYmSe) $nu" 
кандашымше:кандашымш%^E   Kv ;  ! "kahdeksas KvO" 
кандашын:кандашын   Kv ;  ! "kahdeksastaan KvKoll" 
кок:кок   Kv ;  ! "kaksi KvK" 
кок-кум:кок-кум   Kv ;  ! "(kok-kum) $nu" 
коктын:коктын   Kv ;  ! "kahden (kesken) KvKoll" 
коктыт:коктыт   Kv ;  ! "kaksi KvK" 
кокшудӧ:кокшудӧ   Kv ;  ! "(kokSydO) $nu" 
кокымше:кокымш%^E   Kv ;  ! "toinen KvO" 
кокымшо:кокымшо   Kv ;  ! "(ko˙kYmSo) $nu" 
кокыт:кокыт   Kv ;  ! "kaksi KvK" 
коле:кол%^E   Kv ;  ! "kaksikymmentä KvK" 
коло:коло   Kv ;  ! "(ko˙lo) $nu" 
коло-кумло:коло-кумло   Kv ;  ! "(ko˙lo-ku˙mlo) $nu" 
колымшо:колымшо   Kv ;  ! "(ko˙lYmSo) $nu" 
куд:куд   Kv ;  ! "kuusi KvK" 
кудле:кудл%^E   Kv ;  ! "kuusikymmentä KvK" 
кудло:кудло   Kv ;  ! "(ku˙dlo) $nu" 
кудлымше:кудлымш%^E   Kv ;  ! "kuudeskymmenes KvO" 
кудлымшо:кудлымшо   Kv ;  ! "(ku˙dlYmSo) $nu" 
кудшуде:кудшуд%^E   Kv ;  ! "kuusisataa KvK" 
кудшудӧ:кудшудӧ   Kv ;  ! "(ku˙dSydO) $nu" 
кудшудымше:кудшудымш%^E   Kv ;  ! "kuudessadas KvO" 
кудшудымшӧ:кудшудымшӧ   Kv ;  ! "(ku˙dSydYmSO) $nu" 
куд-шым:куд-шым   Kv ;  ! "(kud-SYm) $nu" 
кудымше:кудымш%^E   Kv ;  ! "kuudes KvO" 
кудымшо:кудымшо   Kv ;  ! "(ku˙dYmSo) $nu" 
кудыт:кудыт   Kv ;  ! "kuusi KvK" 
кудытын:кудытын   Kv ;  ! "kuudestaan KvKoll" 
кум:кум   Kv ;  ! "kolme KvK" 
кумле:кумл%^E   Kv ;  ! "kolmekymmentä KvK" 
кумло:кумло   Kv ;  ! "(ku˙mlo) $nu" 
кумлымше:кумлымш%^E   Kv ;  ! "kolmaskymmenes KvO" 
кумлымшо:кумлымшо   Kv ;  ! "(ku˙mlYmSo) $nu" 
кум-ныл:кум-ныл   Kv ;  ! "(kum-nYl) $nu" 
кумше:кумш%^E   Kv ;  ! "kolmas KvO" 
кумше:кумш%^E   Kv ;  ! "kolmasosa KvMurt" 
кумшо:кумшо   Kv ;  ! "(ku˙mSo) $nu" 
кумшуде:кумшуд%^E   Kv ;  ! "kolmesataa KvK" 
кумшудӧ:кумшудӧ   Kv ;  ! "(ku˙mSydO) $nu" 
кумшудымше:кумшудымш%^E   Kv ;  ! "kolmassadas KvO" 
кумшудымшӧ:кумшудымшӧ   Kv ;  ! "(ku˙mSydYmSO) $nu" 
кумынек:кумынек   Kv ;  ! "kaikki kolme KvKoll" 
кумыт:кумыт   Kv ;  ! "kolme KvK" 
латвизымше:латвизымше   Kv ;  ! "(latvi˙zYmSe) $nu" 
латвизымше:латвизымш%^E   Kv ;  ! "viidestoista KvO" 
латвизыт:латвизыт   Kv ;  ! "viisitoista KvK" 
латвич:латвич   Kv ;  ! "viisitoista KvK" 
латик:латик   Kv ;  ! "yksitoista KvK" 
латикте:латикте   Kv ;  ! "(lati˙kte) $nu" 
латикте:латикт%^E   Kv ;  ! "yksitoista KvK" 
латиктыт:латиктыт   Kv ;  ! "yksitoista KvK" 
латикымше:латикымше   Kv ;  ! "(lati˙kYmSe) $nu" 
латикымше:латикымш%^E   Kv ;  ! "yhdestoista KvO" 
латиндеш:латиндеш   Kv ;  ! "yhdeksäntoista KvK" 
латиндеше:латиндеше   Kv ;  ! "(latinde˙Se) $nu" 
латиндеше:латиндеш%^E   Kv ;  ! "yhdeksäntoista KvK" 
латиндешымше:латиндешымше   Kv ;  ! "(latinde˙SYmSe) $nu" 
латиндешымше:латиндешымш%^E   Kv ;  ! "yhdeksästoista KvO" 
латкандаш:латкандаш   Kv ;  ! "kahdeksantoista KvK" 
латкандаше:латкандаше   Kv ;  ! "(latkanda˙Se) $nu" 
латкандаше:латкандаш%^E   Kv ;  ! "kahdeksantoista KvK" 
латкандашымше:латкандашымше   Kv ;  ! "(latkanda˙SYmSe) $nu" 
латкандашымше:латкандашымш%^E   Kv ;  ! "kahdeksastoista KvO" 
латкок:латкок   Kv ;  ! "kaksitoista KvK" 
латкоктыт:латкоктыт   Kv ;  ! "kaksitoista KvK" 
латкокымше:латкокымш%^E   Kv ;  ! "kahdestoista KvO" 
латкокымшо:латкокымшо   Kv ;  ! "(latko˙kYmSo) $nu" 
латкокыт:латкокыт   Kv ;  ! "kaksitoista KvK" 
латкуд:латкуд   Kv ;  ! "kuusitoista KvK" 
латкудымше:латкудымш%^E   Kv ;  ! "kuudestoista KvO" 
латкудымшо:латкудымшо   Kv ;  ! "(latku˙dYmSo) $nu" 
латкудыт:латкудыт   Kv ;  ! "kuusitoista KvK" 
латкум:латкум   Kv ;  ! "kolmetoista KvK" 
латкумше:латкумш%^E   Kv ;  ! "kolmastoista KvO" 
латкумшо:латкумшо   Kv ;  ! "(latku˙mSo) $nu" 
латкумыт:латкумыт   Kv ;  ! "kolmetoista KvK" 
латныл:латныл   Kv ;  ! "neljätoista KvK" 
латнылымше:латнылымше   Kv ;  ! "(latnY˙lYmSe) $nu" 
латнылымше:латнылымш%^E   Kv ;  ! "neljästoista KvO" 
латнылыт:латнылыт   Kv ;  ! "neljätoista KvK" 
латшым:латшым   Kv ;  ! "seitsemäntoista KvK" 
латшымше:латшымше   Kv ;  ! "(latSY˙mSe) $nu" 
латшымше:латшымш%^E   Kv ;  ! "seitsemästoista KvO" 
латшымыт:латшымыт   Kv ;  ! "seitsemäntoista KvK" 
лу:лу   Kv ;  ! "kymmenen KvK" 
лу-лучко:лу-лучко   Kv ;  ! "(lu˙-lu˙Cko) $nu" 
лучке:лучк%^E   Kv ;  ! "viisitoista KvK" 
лучко:лучко   Kv ;  ! "(lu˙Cko) $nu" 
лучкымше:лучкымш%^E   Kv ;  ! "viidestoista KvO" 
лучкымшо:лучкымшо   Kv ;  ! "(lu˙CkYmSo) $nu" 
луымше:луымш%^E   Kv ;  ! "kymmenes KvO" 
луымшо:луымшо   Kv ;  ! "(lu˙YmSo) $nu" 
луын:луын   Kv ;  ! "kymmenestään KvKoll" 
миллиард:миллиард   Kv ;  ! "miljardi KvK" 
миллиардымше:миллиардымше   Kv ;  ! "(millia˙rdYmSe) $nu" 
миллион:миллион   Kv ;  ! "miljoona KvK" 
миллионымшо:миллионымшо   Kv ;  ! "(millio˙nYmSo) $nu" 
ноль:ноль   Kv ;  ! "nolla KvK" 
ныл:ныл   Kv ;  ! "neljä KvK" 
нылле:нылле   Kv ;  ! "(nY˙lle) $nu" 
нылле:нылл%^E   Kv ;  ! "neljäkymmentä KvK" 
ныллымше:ныллымше   Kv ;  ! "(nY˙llYmSe) $nu" 
нылшуде:нылшуд%^E   Kv ;  ! "neljäsataa KvK" 
нылшудӧ:нылшудӧ   Kv ;  ! "(nY˙lSydO) $nu" 
нылшудымше:нылшудымш%^E   Kv ;  ! "neljässadas KvO" 
нылшудымшӧ:нылшудымшӧ   Kv ;  ! "(nY˙lSydYmSO) $nu" 
нылымше:нылымше   Kv ;  ! "(nY˙lYmSe) $nu" 
нылымше:нылымш%^E   Kv ;  ! "neljännes KvMurt" 
нылымше:нылымш%^E   Kv ;  ! "neljäs KvO" 
нылынек:нылынек   Kv ;  ! "kaikki neljä KvK" 
нылыт:нылыт   Kv ;  ! "neljä KvK" 
нылытын:нылытын   Kv ;  ! "neljästään KvKoll" 
осьмушка:осьмушка   Kv ;  ! "kahdeksannes KvMurt" 
пеле:пел%^E   Kv ;  ! "puoli KvMurt" 
первый:первый   Kv ;  ! "ensimmäinen KvO" 
тесте:тесте   Kv ;  ! "kymmenen KvK" 
тестелен:тестелен   Kv ;  ! "kymmenittäin KvKoll" 
триллион:триллион   Kv ;  ! "triljoona KvK" 
тужем:тужем   Kv ;  ! "tuhat KvK" 
тужемле:тужемл%^E   Kv ;  ! "tuhansittain KvKoll" 
тужемше:тужемше   Kv ;  ! "(tyZe˙mSe) $nu" 
тужемше:тужемш%^E   Kv ;  ! "tuhannes KvO" 
чырык:чырык   Kv ;  ! "neljännes KvMurt" 
шагал:шагал   Kv ;  ! "vähän KvInd" 
шуке:шук%^E   Kv ;  ! "paljon; monet; kauan KvInd" 
шуко-шагал:шуко-шагал   Kv ;  ! "ei paljoa eikä vähää KvInd" 
шукын:шукын   Kv ;  ! "paljon KvKoll" 
шуде:шуд%^E   Kv ;  ! "sata KvK" 
шудӧ:шудӧ   Kv ;  ! "(Sy˙dO) $nu" 
шудымше:шудымш%^E   Kv ;  ! "sadas KvO" 
шудымшӧ:шудымшӧ   Kv ;  ! "(Sy˙dYmSO) $nu" 
шым:шым   Kv ;  ! "seitsemän KvK" 
шымле:шымле   Kv ;  ! "(SY˙mle) $nu" 
шымлу:шымлу   Kv ;  ! "seitsemänkymmentä KvK" 
шымлуымше:шымлуымш%^E   Kv ;  ! "seitsemäskymmenes KvO" 
шымлымше:шымлымше   Kv ;  ! "(SY˙mlYmSe) $nu" 
шымше:шымше   Kv ;  ! "(SY˙mSe) $nu" 
шымше:шымш%^E   Kv ;  ! "seitsemäs KvO" 
шымшуде:шымшуд%^E   Kv ;  ! "seitsemänsataa KvK" 
шымшудӧ:шымшудӧ   Kv ;  ! "(SY˙mSydO) $nu" 
шымшудымше:шымшудымш%^E   Kv ;  ! "seitsemässadas KvO" 
шымшудымшӧ:шымшудымшӧ   Kv ;  ! "(SY˙mSydYmSO) $nu" 
шымыт:шымыт   Kv ;  ! "seitsemän KvK" 
шымыте:шымыте   Kv ;  ! "seitsemistään, seitsenkertaisesti KvKoll" 
шымытын:шымытын   Kv ;  ! "seitsemistään KvKoll" 

LEXICON Kv
+Num: # ;

 
